【裁判字號】    98,交聲,1552
【裁判日期】    980709
【裁判案由】    交管條例聲異
【裁判全文】
臺灣板橋地方法院交通事件裁定        98年度交聲字第1552號
原處分機關  交通部公路總局臺北區監理所板橋監理站
異  議  人
即受處分人  乙○○
上列異議人即受處分人因違反道路交通管理處罰條例事件，對於
交通部公路總局臺北區監理所板橋監理站民國98年6 月10日所為
之處分（原處分案號：板監裁字第裁41-AEX524675號），聲明異
議，本院裁定如下：
    主  文
異議駁回。
    理  由
一、原處分意旨略以：異議人即受處分人乙○○於民國98年4 月
    21日10時20分許，騎乘車號531-CMV 號重型機車，行經臺北
    市○○○路與大龍路之交岔路口時，有「駕車行經有燈光號
    誌管制之交岔路口紅燈右轉」之違規行為，經臺北市政府警
    察局大同分局民族西路派出所警員當場攔停，並填製臺北市
    政府警察局北市警交字第AEX524675 號舉發違反道路交通管
    理事件通知單（下稱舉發通知單）舉發，再經原處分機關於
    98年6 月10日以板監裁字第裁41-AEX524675號違反道路交通
    管理事件裁決書，依道路交通管理處罰條例第53條第2 項之
    規定，裁處罰鍰新臺幣（下同）600 元，並依同條例第63條
    第1 項第3 款（原處分漏載第1 項第3 款）之規定，記違規
    點數3 點。
二、異議意旨略以：伊原本行駛於承德路上，於綠燈時右轉民族
    西路，再停等紅綠燈，於號誌轉為綠燈時，再左轉直行大龍
    路，是伊並未闖紅燈，為此聲明異議，請求撤銷原處分云云
    。
三、按道路交通管理處罰條例所稱之汽車，包括機器腳踏車；汽
    車駕駛人，行經有燈光號誌管制之交岔路口紅燈右轉者，處
    新臺幣600 元以上1,800 元以下罰鍰；又汽車駕駛人駕駛汽
    車違反道路交通管理處罰條例第53條規定者，除應依該條所
    規定之罰鍰處罰外，並記違規點數3 點，道路交通管理處罰
    條例第3 條第8 款、第53條第2 項、第63條第1 項第3 款分
    別定有明文。
四、經查：臺北市○○○路與大龍路之交岔路口，設置有燈光號
    誌管制之情，為異議人所不爭執，並經證人即本件舉發警員
    甲○○於本院訊問時證述明確（見本院卷第15頁反面），堪
    信屬實。再異議人於前揭時、地，騎乘車號531-CMV 號重型
    機車違規紅燈右轉之情，業據證人甲○○於本院訊問時明確
    具結證稱：我當天在民族西路執行路檢點，勤務已經結束了
    ，我正準備要騎車巡邏，然後往前是民族西路，西往東的方
    向，剛好在民族西路與大龍街口，有一個交通號誌，看到異
    議人在民族西路西往南的方向，也就是往大龍街的方向，當
    時異議人騎在民族西路上，準備右轉大龍街，我當時看到民
    族西路的號誌是紅燈，而異議人沒有停車，繼續騎車右轉大
    龍街，所以我就騎機車追異議人，追到大龍街與昌吉街口，
    我才攔下異議人，並且告訴異議人違規的理由，並且開單告
    發等語（見本院卷第15頁反面），而證人甲○○係於執行勤
    務當中，偶然發現本件違規事實，衡情應無設詞攀誣，或虛
    構違規事實以陷害異議人之可能。況警員執行公務時，本身
    即受有行政懲處責任之監督，且其到庭具結作證，更係以刑
    事責任擔保其證言之真實性，故證人前開證述內容，以及其
    所記錄舉發之本件違規事實，應無不可採信之處，且證人甲
    ○○亦明確證稱：（問：你確定你是先看到紅燈，後來才看
    到異議人右轉？）是的等語（見本院卷第16頁），足徵證人
    甲○○確有親眼目擊異議人騎乘前開機車，違規紅燈右轉之
    行為，自無錯認誤判之虞，是異議人辯稱：並未闖紅燈云云
    ，要係事後圖卸之詞，難以採信。
五、綜上所述，本件異議人確有於前揭時、地，有「駕車行經有
    燈光號誌管制之交岔路口紅燈右轉」之違規行為，事證明確
    。從而，原處分機關依道路交通管理處罰條例第53條第2 項
    之規定，裁處罰鍰600 元，並依同條例第63條第1 項第3 款
    之規定，記違規點數3 點，其認事用法均無違誤，裁罰亦無
    不當，本件異議為無理由，應予駁回。
據上論斷，應依道路交通管理處罰條例第87條第2 項，道路交通
案件處理辦法第19條，裁定如主文。
中    華    民    國    98    年    7     月     9    日
                  交通法庭    法  官  鄧雅心
以上正本證明與原本無異。
如不服本裁定，應於送達後5 日內，向本院提出抗告狀。
                              書記官  王小芬
中    華    民    國    98    年    7     月    9     日


司法院資訊處製作；財團法人民間司法改革基金會備份。
